# 拟IPO公司进行股权激励，核心人员以低于每股净资产的价格出资认购股份，是否可行，

提问人：hunaipeng 时间：2010-09-25 10:49:48
也就是说职工认股价格是否可以低于每股净资产？
[ 本帖最后由 hunaipeng 于 2010-9-26 09:20 编辑 ]

回答人：chenyiwei
回复 楼主 hunaipeng 的帖子这种交易本身在法律上没有禁止性规定，但关键在于相关的会计处理和信息披露。在解释 4 号出台后，这种情况应当作为股份支付进行会计处理，拟上市公司应当确认与股权激励相关的费用。另外信息披露方面，需要详细说明定价的原则及其合理性，尤其是在同时或者在一个接近的时间同时以高价引入风投等战略投资者的情况下，对入股价格的差异必须有合理的解释，并作出恰当的会计处理。